臺灣新北地方法院民事裁定
110年度家調裁字第118號
聲  請  人  李罄彤  
法定代理人  李家禎  
相  對  人  林英舜  


上列當事人間否認推定生父之訴事件，本院裁定如下：
    主  文
確認聲請人李罄彤（女、民國000年0月00日生、身分證統一編號
：Z000000000號）非其母李家禎（女、民國00年0月0日生、身分
證統一編號：Z000000000號））自相對人林英舜（男、民國00年
00月00日生、身分證統一編號：Z000000000號）受胎所生之婚生
子女。
程序費用由聲請人負擔。
    理  由
一、聲請意旨略以：聲請人之母李家禎與相對人林英舜於民國10
    1年3月2日結婚，於110年4月19日協議離婚，李家禎於110年
    8月18日產下聲請人，因李家禎受胎期間內，其與相對人之
    婚姻關係尚存續，故聲請人依法推定為相對人之婚生子女，
    惟聲請人實係李家禎與他人受胎所生，爰依法提起本件訴訟
    ，請求確認聲請人非其母李家禎自相對人受胎所生之婚生子
    女，並聲請法院依家事事件法第33條規定逕為裁定等語。
二、相對人則以：對於聲請人之主張及親緣鑑定報告內容沒有意
    見，及聲請法院依家事事件法第33條規定逕為裁定等語。
三、按「當事人就不得處分之事項，其解決事件之意思已甚接近
    或對於原因事實之有無不爭執者，得合意聲請法院為裁定。
    法院為前項裁定前，應參酌調解委員之意見及家事調查官之
    報告，依職權調查事實及必要之證據，並就調查結果使當事
    人或知悉之利害關係人有陳述意見之機會。當事人聲請辯論
    者，應予准許。前二項程序，準用民事訴訟法第一編第二章
    第三節關於訴訟參加之規定」，家事事件法第33條定有明文
    。本件兩造合意聲請本院以裁定終結本件家事事件，本院自
    得依前揭規定為裁定。
四、經查，聲請人主張之事實，業據提出戶籍謄本、出生證明書
    、柯滄銘婦產科基因飛躍生命科學實驗室親緣DNA 鑑定報告
    書等件為證，並有戶籍資料查詢結果在卷可稽。而據上開親
    緣鑑定報告所示：「可以排除親子關係之體染色體STR點位
    為：vWA D18S51 D5S818 D12S1090 D3S1744 D14S608 D20S4
    70 PentaE D4S2366，結論：根據以上分析結果，可以排除
    林英舜與李罄彤之親子關係」等語，自堪信聲請人之主張為
    真實。
五、按從子女出生日回溯第181日起至第302日止，為受胎期間；
    妻之受胎，係在婚姻關係存續中者，推定其所生子女為婚生
    子女。前項推定，夫妻之一方或子女能證明子女非為婚生子
    女者，得提起否認之訴，民法第1062條第1項、第1063條第1
    項、第2 項定有明文。查本件聲請人之母李家禎與相對人於
    101年3月2日結婚，於110年4月19日協議離婚，而聲請人為1
    10年8月18日生，依法雖應推定為其母李家禎與相對人所生
    之婚生子女，惟觀諸上開鑑定書之鑑定結果，聲請人確非李
    家禎自相對人受胎所生，是聲請人提起本件否認之訴，於法
    洵屬有據，應予准許。
六、依家事事件法第33條、第97條、非訟事件法第21條第2 項、
    民事訴訟法第81條第2 款之規定，裁定如主文。
中　　華　　民　　國　　111 　年　　1 　　月　　14　　日
                  家事法庭      法  官  顏妃琇
以上正本係照原本作成。
如對本裁定抗告須於裁定送達後10日內向本院提出抗告狀，並應
繳納抗告費新臺幣1,000 元整。
中　　華　　民　　國　　111 　年　　1 　　月　　14　　日
                                書記官  游立綸